【裁判字號】    99,易,234
【裁判日期】    990319
【裁判案由】    公然侮辱
【裁判全文】
臺灣臺北地方法院刑事判決               99年度易字第234號
公  訴  人  台灣台北地方法院檢察署檢察官
被      告  乙○○
上列被告因公然侮辱案件，經檢察官提起公訴（98年度偵字第
26670 號），本院依簡式審判程序判決如下：
    主  文
乙○○公然侮辱人，科罰金新台幣肆仟元，如易服勞役，以新台
幣壹仟元折算壹日。
    事  實
一、乙○○於民國98年7 月27日21時50分許，在台北市信義區○
    ○○路○ 段391 巷34號1 樓前，因與甲○○間停車糾紛發生
    口角，乙○○竟基於公然侮辱之犯意，在市區道路之不特定
    人得以共見共聞之場所，以台語「屎你娘雞巴」之言詞辱罵
    甲○○。
二、案經甲○○訴由台北市政府警察局信義分局報告台灣台北地
    方法院檢察署檢察官偵查起訴。
    理  由
一、被告對於公訴人所提之證據資料及以下本院作為判斷依據之
    各項證據資料，均同意或不爭執其證據能力，本院審酌該等
    言詞供述及書面作成時之情況認為適當，均無不宜作為證據
    之情事，依刑事訴訟法第159 條之5 規定，均得作為證據。
二、上開犯罪事實，業據被告乙○○坦承不諱，並有告訴人提出
    之錄音帶及檢察事務官勘驗筆錄在卷可佐。本件事證明確，
    被告犯行洵堪認定。
三、核被告所為，係犯刑法第309 條第1 項之公然侮辱罪。爰審
    酌被告素行良好，並無任何前科紀錄，對於本件犯行表示後
    悔，並願意賠償告訴人新台幣（下同）3 千元，惟因告訴人
    請求被告賠償3 萬5 千元，致無法達成和解（見本院99年 2
    月10 日 、99年3 月5 日審判筆錄及本院簡易庭民事調解紀
    錄表）等一切情狀，量處如主文所示之刑，並諭知罰金易服
    勞役之折算標準。
據上論斷，應依刑事訴訟法第284 條之1 、第273 條之1 第1 項
、第299 條第1 項前段，刑法第309 條第1 項、第42條第3 項、
刑法施行法第1 條之1 ，判決如主文。
本案經檢察官高維駿到庭執行職務
中    華    民    國    99    年    3     月    19    日
                    刑事第七庭    法  官  林欣苑
上正本證明與原本無異。
如不服本判決應於收受送達後10日內向本院提出上訴書狀，並應
敘述具體理由；其未敘述上訴理由者，應於上訴期間屆滿後20日
內向本院補提理由書（均須按他造當事人之人數附繕本）「切勿
逕送上級法院」。告訴人或被害人如對於本判決不服者，應具備
理由請求檢察官上訴，其上訴期間之計算係以檢察官收受判決正
本之日期為準。
                                  書記官  劉英芬
中    華    民    國    99    年    3     月    22    日
附錄論罪法條
中華民國刑法第309條
（公然侮辱罪）
公然侮辱人者，處拘役或3 百元以下罰金。
以強暴犯前項之罪者，處1 年以下有期徒刑、拘役或5 百元以下
罰金。

司法院資訊處製作；財團法人民間司法改革基金會備份。
